臺灣高等法院高雄分院刑事裁定　　　　　九十一年度交抗字第一號
　　抗告人即
　　異議人即
　　受處分人　　甲○○
右抗告人因違反道路交通管理處罰條例案件，不服臺灣高雄地方法院中華民國九十年
十二月二十日所為之裁定（九十年度交聲字第三三九號），提起抗告，本院裁定如左
：
      主      文
抗告駁回。
      理      由
一、按汽車駕駛人有二輛以上之汽車共同在道路上競駛者，處汽車駕駛人新台幣三萬
    元以上九萬元以下罰鍰，並當場禁止其駕駛及吊銷其駕駛執照，而上開所謂「汽
    車」，包括「機器踏車」，道路交通管理處罰條例第四十三條第三項及道路安
    全規則第二條第一款定有明文。抗告人甲○○於民國九十年六月三日因有「二輛
    以上汽（機）車在道路上競駛」之違規事實，經警舉發，交通部公路局高雄區監
    理所乃於九十年七月二十六日裁決處罰鍰新台幣五萬元並吊銷駕駛執照。抗告人
    向原審聲明異議，略以：伊於九十年六月三日凌晨二時許，騎乘車號ＸＺＫ－三
    三九號重機車搭載友人欲前往高雄市區○街，於半途遇見飆車族，伊與友人本不
    以為意，突然有一員警將伊攔下，說伊等飆車，經伊一再解釋，該員警仍不予理
    會，將伊以公共危險罪帶至警局製作筆錄，然警員執行取締飆車勤務應該是團體
    行動，為何當日僅有該警員一人﹖況當日又無Ｖ八錄影存證，亦即員警完全無任
    何證據即對伊開立罰單，顯有違法且亦與事實不符，爰依法聲明異議云云。
二、經原審以抗告人確有前揭違規行為，業據查獲員警郭國惠業製作現場查獲報告書
    一份，載明：於九十年六月三日凌晨二時，執行防制飆車勤務時，在中山路與四
    維路口發現胡宗（誤載為忠）豪騎ＸＺＫ－三三九號重機車載陳孟杰與一群青少
    年騎乘三十至四十部機車，由四維路左轉中山路沿快車道往南快速行駛，速度約
    時速六十公里左右，遂開車尾隨跟蹤，該群機車往南行駛在三多路原欲右轉，因
    發現前方有警車，乃改變方向沿圓環外環車道穿越中山路右轉一心路往東行駛，
    至復興路口再左轉往北行駛，沿途均行駛快車道及闖越多處紅燈，至三多路口右
    轉往東行至育德街口時，因見前方有警備車攔檢，此時甲○○所騎之機車欲從育
    德街流竄，便予以攔截逮捕該員駕駛之車於上述時地行駛時，位置均位於車隊後
    面，從後尾隨時可清楚看見其確與該群青少年一起行駛等語，有該報告書一份可
    憑；此外，並有舉發違反交通規則通知單、高雄市政府警察局執行「交通稽查」
    專案勤務逮捕現行犯簡易移辦單、高雄市政府警察局提供道路交通事故現場圖各
    一份可參。又查，異議人因上開飆車之公共危險犯行，業經判處有期徒刑六月在
    案，有該院九十年訴字第一七二二號判決一紙在卷可憑；而上開資料均經調閱該
    公共危險刑事案件後核閱無誤（案卷均影印附卷），應認異議人確有與三、四部
    車共同在道路飆車，為警尾隨良久始查獲之事實，其辯稱未飆車云云，不足採信
    。是以警員依法開立高雄市政府警察局舉發道路交通管理事件通知單（高市警刑
    字第Ｂ0000000號），並無不實或違法，因而認原處分機關據以援引首開
    規定，裁處異議人罰鍰新台幣五萬元，並吊銷駕駛執照，並無不當，乃裁定將異
    議駁回。
三、抗告意旨以：(一)取締警員未著制服，且未團體出勤，係一人執勤，又未帶交通違
    規罰單，而將抗告人帶至前鎮分局制作筆錄，不無利用職權侵犯人權之嫌；(二)未
    以Ｖ８照相為證；(三)若謂抗告人以六十公里之時速轉入育德街，警車有可能超得
    上機車速度攔下嗎﹖(四)警員取締抗告人時，又有飆車族由後呼嘯而過，足見抗告
    人並未參與飆車云云，指摘原裁定不當。然查警察服勤，非必穿著制服及團體出
    勤，其未隨身帶違規舉發單，亦非因此即不能取締違規行為。再未以Ｖ８照相
    為證，乃是警員取證之問題，並非取締飆車須以Ｖ８照片為必要之條件。又警車
    以快速超越違規者之車攔下取締，乃屬必然，何能謂抗告人之車速高達六十公里
    ，警車即無法超越。又飆車族在馬路上橫行，常見一波又一波，警員攔截一波後
    ，正在處理時，又有一波經過，亦屬常有之事，何能謂警員取締抗告人時，有飆
    車族由後呼嘯而過，即認抗告人未參與飆車，況抗告人因飆車涉犯公共危險罪部
    分，於原審法院判處有期徒刑六月後，抗告人不服，上訴本院，亦經本院於九十
    年十二月二十七日以九十年度上訴字第一六八七號駁回上訴，有該判決附卷可考
    。另抗告人搭載之少年陳孟杰，亦經台灣高雄地方法院少年法院以九十年度少護
    字第八八七號公共危險事件，認定其確有參與飆車，而裁定應予訓誡，並予以假
    日生活輔導，有宣示筆錄影本一份附於本院上開案卷足憑。是抗告人確有首揭違
    規之事實，至為明顯，原審以裁定駁回抗告人之聲明異議，並無不合，抗告人之
    抗告非有理由，應予駁回。
四、據上論結，應依刑事訴訟法第四百十二條，裁定如主文。
中    華    民    國     九十一     年       二       月         八     日
                              臺灣高等法院高雄分院刑事第四庭
                                  審判長法官  蕭權閔
                                        法官  李嘉興
                                        法官  陳吉雄
右正本證明與原本無異。
不得再抗告。
                                      書記官  沈有進
中    華    民    國     九十一     年       二       月       十八     日
                                                                  Ａ
